# 请教陈版主：物流公司丢失货物的核算

提问人：xiaolu66 时间：2022-07-01 18:20:39
陈老师好！
A公司是一家贸易公司，通过B物流公司向客户发货，该批货的成本是 25000 元，销售价 32000 元，因物流公司操作不当，导致该批货物丢失，A公司所有货物均已投保。现A公司向保险公司就丢失的货物索赔 30000 元，并已收到款项；向B物流公司索赔 500 元物流费，并已收到款项；合计收到赔偿款 30500 元。同时，A公司重新发一批货物给客户，并按销售业务正常确认收入、结转成本。
丢失的这批货，成本 25000 元，销售价 32000 元，收到赔偿款 30500 元，如何核算？是否可以不考虑售价，仅根据成本价与收到的赔偿款，差额计入营业外收入？
借：银行存款 30500
贷：发出商品 25000
贷：营业外收入 5500
增值税上，对该批货物做进项税额转出，所得税上，如何处理？

回答人：chenyiwei
会计上赞同主帖的处理，不考虑售价，仅根据成本价与收到的赔偿款，差额计入营业外收入。